【裁判字號】    89,上訴,849
【裁判日期】    890613
【裁判案由】    毒品危害防制條例
【裁判全文】
臺灣高等法院臺南分院刑事判決              八十九年度上訴字第八四九號    Ｇ
      上  訴  人
      即  被  告  乙  ○  ○
      指定辯護人  本院公設辯護人  戊  ○  ○
右上訴人因違反毒品危害防治條例案件，不服臺灣臺南地方法院八十九年度訴字第一
八九號中華民國八十九年六月十三日第一審判決（起訴案號：臺灣臺南地方法院檢察
署八十八年度偵字第一四九一五號，移送併辦案號：八十九年度偵字第三四四七、三
五０四號），提起上訴，本院判決如左：
      主      文
原判決撤銷。
乙○○無罪。
      理      由
一、公訴意旨略以：乙○○於民國八十八年十二月三日下午十六時許（起訴書誤載為
    八十九年），在台南縣佳里鎮○○里○○路五十四號，販賣第二級毒品安非他命
    予丙○○一小包，價金新台幣（下同）二千元，經警於同日下午十六時十分許，
    在上址查獲，扣押安非他命壹包（淨重０‧二二公克，毛重零點六公克）。因認
    其觸犯毒品危害防制條例第四條第二項之罪嫌。
二、上訴人即被告乙○○自警訊迄偵審中均否認右開犯行。辯稱：伊於八十八年十二
    月三日下午十六時許，到台南縣佳里鎮○○里○○路五十四號甲○○住處貳樓，
    找甲○○聊天，不久有人按門鈴，伊下樓開門，發現是丙○○，未及交談，警察
    人員即衝入抓人，伊未有販賣安非他命之犯行等語。
三、查丙○○於警訊時固供稱：以二千元之價金向被告乙○○購買安非他命一小包云
    云，於偵查中亦供稱：安非他命向「阿忠」買的，他是與我一起被抓到的阿忠，
    他叫我不要講他云云；惟據查獲本案之警員丁○○於本院調查中證稱：警方係接
    獲甲○○在台南縣佳里鎮○○路五十四號其住處販賣安非他命之線報，乃向檢察
    官聲請搜索票，為免打草驚蛇，伊等僅在現場埋伏伺機逮人，嗣見丙○○進入甲○○屋內，即緊接跟隨進入，搜索之對象為甲○○，非被告乙○○等語。警察人
    員既係緊接丙○○之後進入屋內現場，被告乙○○與丙○○如有安非他命交易之
    事實，衡情應當場扣得其交易之價金貳千元，惟本案並未扣得其交易之價金，是
    被告乙○○有無以貳千元之價金，販賣安非他命予丙○○，尚非無疑。至警方在
    丙○○身上當場查扣之安非他命壹包（淨重０‧二二公克，毛重零點六公克），
    除丙○○於警訊時及偵查中之唯一供述外，並無其他佐證足以證明該安非他命係
    被告乙○○所販賣，尚不得據此推定被告犯罪。
四、本件不能證明被告犯罪，原審未察，遽為科刑之判決，尚有未合，被告上訴執以
    指摘，為有理由，自應由本院將原判決撤銷，改諭知被告無罪之判決。
五、臺灣台南地方法院檢察署八十九年度偵字第三四四七、三五０四號移送併辦意旨
    略稱：乙○○基於販賣第二級毒品之概括犯意，與其妻鍾青蓉、友人周勝文（另
    行起訴）基於共同之犯意聯絡，自八十九年二月中旬起，由周勝文提供安非他命
    ，以乙○○、鍾青蓉位於台南市○○○路三七０巷六二號三樓之住所作為聯絡處
    ，於周勝文與欲購買安非他命之不特定人談妥交易內容後，以00000000
    00之行動電話與乙○○、鍾青蓉聯絡，連續由乙○○或鍾青蓉代為送至台南市
    ○○○路三七０巷口販售安非他命與該不特定人，計七次（其中乙○○於八十九
    年二月九日在前述公園南路住處曾為周勝文販售一千元之安非他命與姓名不詳之
    成年買主），乙○○及鍾青蓉因此可獲得周勝文免費提供安非他命供其吸食之利
    益，嗣至八十九年三月六日下午二十時十分許，鍾青蓉於台南市○○○路三七０
    巷口，欲以一萬二千元之代價販賣安非他命與不詳姓名之人時，為警查獲，並扣
    得鍾青蓉所有之香煙盒內有二小包安非他命（毛重四點四公克），鍾女後乃配合
    警方打0000000000號行動電話，聯絡其夫乙○○出面，佯稱欲將販毒
    所得轉交周勝文，俟於次日凌晨一時二十分許，即為守候之員警當場逮捕乙○○
    ，又乙○○再以0000000000號行動電話聯絡周勝文，經警於同日凌晨
    二時許逮獲周勝文，並扣得周勝文供販賣毒品聯絡之用之0000000000
    號行動電話一具，認此部分與前開無罪部分有連續犯關係云云。查乙○○於本院
    調查中固坦承與周勝文共同販賣安非他命圖利，惟前開部分既經諭知無罪，此部
    分與無罪部分即無連續犯關係，此部分又未經起訴，自不得併予審理，應由檢察
    官另行處理，附此敘明。
據上論結，應依刑事訴訟法第三百六十九條第一項前段、第三百六十四條、第三百零
一條第一項，判決如主文。
本案經檢察官王碧霞到庭執行職務。
中    華    民    國      八十九      年      八      月      十五      日
                                  臺灣高等法院臺南分院刑事第三庭
                                      審判長法官  黃    聰    明
                                            法官  林    勝    木
                                            法官  楊    省    三
右正本證明與原本無異。
檢察官如不服本判決，應於判決送達後十日內向本院提出上訴書。
                                      法院書記官  陳    嘉    琍
中    華    民    國      八十九      年      八      月      十六      日


司法院資訊處製作；財團法人民間司法改革基金會備份。
